---
title: "Assignment 1"
author: "Natalia Kalashnikova"
date: "01 10 2017"
output: html_document

## Exercise 1

Git saves all information about data changes.
I dont see the difference between R and RStudio.

## Exercise 2

```{r}
possible_outcomes <- c(0, 1, 2, 3, 4, 5)
outcome_probabilities <- c(0.1, 0.5, 0.2, 0.1, 0.05, 0.05)
n_data_points <- 400
fake_data_points <- sample (possible_outcomes, n_data_points, replace=T, prob=outcome_probabilities) 
set.seed(NULL)

fake_data_set <- tibble::data_frame(`Fake measurement`=fake_data_points)
```
```{r}
ggplot2::ggplot(fake_data_set, ggplot2::aes(x=`Fake measurement`)) + ggplot2::geom_histogram(bins=5, colour="black", fill="lightgrey")
```
vue que sur laxe horizontale je vois les significations de possible_outcomes je suppose que ca signifie la liste des données pour lesquelles on doit avoir un résultat
n_data_points peut signifier laxe y - la limite jusqu'a laquelle on peut avoir les resultats
set.seed est une fonction qui sert à créer des simulations des objets aléatoires quon peut reproduire (selon les recherches sur Internet)


## Exercise 3

## Exercise 4